【裁判字號】    97,抗,27
【裁判日期】    970220
【裁判案由】    遷讓房屋等強制執行聲明異議
【裁判全文】
臺灣高等法院高雄分院民事裁定            97年度抗字第27號
抗 告 人
即債務人    丙○○
上列抗告人因與債權人甲○○、乙○○間遷讓房屋等強制執行聲
明異議事件，對於民國96年12月10日台灣高雄地方法院96年度執
字第6876號裁定，提起抗告，本院裁定如下：
    主  文
抗告駁回。
抗告程序費用由抗告人負擔。
    理  由
一、本件抗告意旨略以：(一)本件強制執行事件，債權人係以原審
    法院93年度訴字第2806號民事和解筆錄（原告係涂瑞全、蔡
    慧蘭，被告係本件債權人甲○○、乙○○，下稱系爭和解筆
    錄）作為執行名義，然系爭和解筆錄並未約定抗告人應將坐
    落門牌號碼高雄縣美濃鎮獅山里竹門29-1號、加強磚造、面
    積130 平方公尺之2 層樓未經保存登記建物及其地上11棟雞
    舍、雞隻、鐵造、木造之工寮、車庫（面積合計2366.81 平
    方公尺，下稱系爭建物）及蘭花網室、網架（含水泥柱樁）
    ，應無條件交給債權人，債權人就系爭建物及蘭花網室、網
    架（含水泥柱樁）聲請強制執行，於法不合，所為之強制執
    行程序應予撤銷。(二)系爭建物及蘭花網室、網架（含水泥柱
    樁）並不在原審法院91年度執字第44775 號強制執行拍賣公
    告之拍賣範圍內，是債權人既未拍定系爭建物及蘭花網室、
    網架（含水泥柱樁），自不得對之聲請強制執行。(三)訴外人
    龍星昇第五資產管理股份有限公司受讓高雄區中小企業銀行
    之債權時，原審法院拍賣公告上涂瑞全已非債務人，涂瑞全
    既非債務人，則其於民國95年1 月16日與本件債權人簽下之
    系爭和解筆錄即不具有法律效力，債權人自不得本於系爭和
    解筆錄命抗告人點交系爭建物及蘭花網室、網架（含水泥柱
    樁），原裁定駁回抗告人之聲明異議，於法不合，為此，求
    予廢棄原裁定等語。
二、經查：
（一）原審法院91年度執字第44775 號清償債務之強制執行事件
      所拍賣建物之範圍，依該案卷附建物登記謄本（見該執行
      卷第99頁）之記載，系爭建物包括地面層A （面積112.20
      平方公尺）、B （面積136.68平方公尺）、C （面積162.
      18平方公尺）、D （面積185.64平方公尺）、E （面積21
      0.12平方公尺）、G （面積185.64平方公尺）、H （面積
      185.64平方公尺）、I （面積185.64平方公尺）、J （面
      積185.64平方公尺）、K （面積49.68 平方公尺）、L （
      面積203.32平方公尺）、M （面積203.32平方公尺）棟雞
      舍，Q （面積65平方公尺）、R （面積65平方公尺）棟工
      寮，F 棟倉庫（面積43.68 平方公尺），N 棟車庫（面積
      76.50 平方公尺），P 棟貨櫃屋（面積31.98 平方公尺）
      ，並於拍賣公告上記載系爭建物樓層面積合計2366.81 平
      方公尺，及於備註欄五記載「本件土地於查封時（91年11
      月8 日）兩土地相連接，其上有11棟雞舍及未保存登記磚
      造平房壹棟（門牌為高雄縣美濃鎮○○路29之1 號）；本
      件建物據債務人陳稱該未保存登記建物由其自住；雞舍為
      其經營養雞事業；惟實際使用情形，投標人應自行查明」
      等語，嗣於93年3 月23日第3 次拍賣時，由本件債權人拍
      定，繳足價金後，原審法院於93年4 月5 日核發不動產權
      利移轉證書予本件債權人等情，業據本院依職權調閱原審
      91年度執字第44775 號民事執行卷查核屬實，足見系爭建
      物均在債權人拍定範圍內，抗告人主張系爭建物不在拍賣
      範圍內，本件債權人尚未取得系爭建物所有權，不得就系
      爭建物聲請強制執行云云，不足採信。
（二）原審法院91年度執字第44775 號強制執行事件係就該執行
      案件之債務人涂生安及本件抗告人（亦為上開執行事件之
      債務人）所有坐落高雄縣美濃鎮○○段1269-3號土地及同
      段1269-15 號土地（下稱系爭土地），暨系爭建物（面積
      合計2366.81 平方公尺）查封拍賣，於93年3 月23日由債
      權人拍定，原審法院民事執行處於93年12月8 日通知債務
      人涂生安及本件抗告人，將於94年3 月9 日上午9 時50分
      執行點交，嗣於該日將系爭二筆土地及系爭建物換新鎖點
      交予本件債權人，債務人涂生安及本件抗告人並表示屆時
      未搬走物品由拍定人即本件債權人處理，原審法院執行書
      記官並當場告知債務人涂生安及本件抗告人、第三人蔡太
      太，於15日內將現場遺留物即雞隻、蘭花、家電等取走，
      否則依法鑑價、拍賣等情，業據本院依職權調閱原審91
      年度執字第44775 號民事執行卷查核明確，自堪認屬實。
      準此，原審法院91年度執字第44775 號強制執行事件所拍
      定之系爭二筆土地及系爭建物，業經原審法院民事執行處
      於94年3 月9 日將之全部點交予本件債權人完畢，參以債
      務人涂瑞全及蔡慧蘭曾就上開點交聲明異議，請求撤銷上
      開已點交之程序，經原審以94年度聲字第341 號裁定駁回
      ，涂瑞全及蔡慧蘭不服抗告，亦經本院以94年度抗字158
      號裁定駁回其等抗告確定，足見系爭建物均在債權人拍定
      範圍內乙節，應堪認定。
（三）按執行名義除當事人外，對於訴訟繫屬後為當事人之繼受
      人者，亦有效力。強制執行法第4 條之2 第1 項第1 款定
      有明文。查，債務人涂瑞全與蔡慧蘭曾對債權人起訴請求
      確認系爭土地上之建物所有權存在時（即原審93年訴字第
      2806號民事一案），依起訴狀所載內容，養雞事業係由涂
      瑞全經營，涂瑞全並於90年9 月20日與涂瑞全之父涂生安
      將1269地號土地及地上蘭園網室等設備出租予蔡慧蘭，均
      未提及雞舍、工寮、蘭園由抗告人占有，本件債權人與涂
      瑞全、蔡慧蘭嗣於95年1 月16日成立訴訟上和解，約定由
      債權人將系爭土地出租予涂瑞全、蔡慧蘭，租期自95年1
      月1 日起至95年12月31日止，租期屆至，涂瑞全、蔡慧蘭
      願於95年12月31日前自動搬遷完畢，保留並將蘭花網室、
      網架（含水泥柱樁）所有權移轉予本件債權人，業據原審
      法院調閱上開民事卷查核明確，並有系爭和解筆錄在卷可
      稽，是涂瑞全、蔡慧蘭既已與本件債權人於上開民事程序
      中達成和解，即生和解效力，與涂瑞全是否為原審法院91
      年度執字第44775 號民事執行事件之債務人無關，故抗告
      人主張涂瑞全非上開民事執行事件之債務人，則其於95年
      1 月16日與買受人即債權人簽立系爭和解筆錄即不具有法
      律效力，債權人自不得本於系爭和解筆錄命抗告人點交系
      爭標的物云云，難謂有據。又上開租期屆至後，依系爭和
      解筆錄約定，蘭花網室及網架（含水泥柱樁）所有權歸本
      件債權人所有，涂瑞全、蔡慧蘭未依系爭和解筆錄之約定
      搬遷，債權人函催履行，涂瑞全、蔡慧蘭均置之不理，乃
      持系爭和解筆錄聲請本件強制執行，應屬有據，茲抗告人
      並未舉證證明其占有系爭建物、蘭花網室及網架（含水泥
      柱樁）係在前開93年訴字第2806號訴訟繫屬前，依前開說
      明，本件債權人所據以聲請強制執行之執行名義即系爭和
      解筆錄，對抗告人亦生效力，是抗告人主張其非系爭和解
      筆錄效力所及，本件債權人不得依系爭和解筆錄，請求抗
      告人點交系爭建物、蘭花網室及網架（含水泥柱樁）云云
      ，不足採信。從而，原裁定駁回抗告人之異議聲明，於法
      並無違誤，抗告意旨仍指摘原裁定不當，求予廢棄，並無
      理由，應予駁回。
三、爰依強制執行法第30條之1 、民事訴訟法第495 條之1 第1
    項、第449 條第1 項、第95條、第78條，裁定如主文。
中    華    民    國    97    年    2     月    20    日
                            民事第三庭
                                審判長法官  張國彬
                                法      官  吳登輝
                                法      官  鄭月霞
以上正本證明與原本無異。
本件不得再抗告。
中    華    民    國    97    年    2     月    20    日
                                書  記  官  吳新貞


司法院資訊處製作；財團法人民間司法改革基金會備份。
